【裁判字號】    96,選上訴,9
【裁判日期】    980331
【裁判案由】    妨害投票
【裁判全文】
福建高等法院金門分院刑事裁定         96年度選上訴字第9號
上  訴  人
即  被  告  辰○○
上  訴  人
即  被  告  乙○○
上  訴  人
即  被  告  丙○○原名李玉燕.
上列三人共同
選任辯護人  丁志達律師
上  訴  人
即  被  告  巳○○  女  50歲.
                    身分證統一.
                    籍設台北縣新店市○○路695巷2號
                    住台北市○○街242巷6號4樓
上  訴  人
即  被  告  庚○○  男  48歲.
                    身分證統一.
                    住台北市○○街242巷6號4樓
上  訴  人
即  被  告  甲○○  女  40歲.
                    身分證統一.
                    籍設金門縣.
                    住高雄縣大.
上  訴  人
即  被  告  丑○○  男  48歲.
                    身分證統一.
                    住金門縣烏.
上列二人共同
選任辯護人  何威儀律師
上  訴  人
即  被  告  壬○○  男  47歲.
                    身分證統一.
                    籍設金門縣.
                    住台北縣新店市○○路645號9樓之1
上  訴  人
即  被  告  癸○○  男  62歲.
                    身分證統一.
                    籍設金門縣.
                    住台北縣新店市○○路671號5樓
上  訴  人
即  被  告  卯○    女  30歲.
                    身分證統一.
                    籍設金門縣.
                    住新店市○.
上  訴  人
即  被  告  寅○    女  32歲.
                    身分證統一.
                    住金門縣烏.
                    住台北市○○區○○街121號7樓
上  訴  人
即  被  告  辛○○  男  35歲.
                    身分證統一.
                    籍設金門縣.
                    住台北市○○區○○街121號7樓
上列五人共同
選任辯護人  張慧明律師
上  訴  人
即  被  告  丁○○  男  82歲.
                    身分證統一.
                    籍設金門縣.
                    住台北縣新店市○○路695巷11號
上  訴  人
即  被  告  戊○○  男  40歲.
                    身分證統一.
                    籍設金門縣.
                    住台北縣新店市○○路695巷11號
上  訴  人
即  被  告  己○○  女  37歲.
                    身分證統一.
                    籍設金門縣.
                    住台北縣新店市○○路694巷2號7樓
上列三人共同
選任辯護人  陳錫川律師
            丁志達律師
上  訴  人
即  被  告  子○○  男  51歲.
                    身分證統一.
                    住金門縣烏.
上列  一人
選任辯護人
            陳佳瑤律師
            李育敏律師
上列上訴人即被告因妨害投票案件，不服福建金門地方法院95年
度選訴字第8號，中華民國96年4月3日、4月19日第一審判決（起
訴案號：福建金門地方法院檢察署95年度選偵字第2號），提起
上訴，經本院於中華民國98年1月8日所為之宣示判決，茲發現其
判決原本與正本有錯字與贅引，應予更正或刪除，本院裁定如下
：
    主  文
一、原判決原本與正本理由欄三、「本院認定被告有罪之理由如
    下：」，關於甲部分，即第19頁之第11行所載「之妻為佘金
    蘭，95年度選偵字第2號偵查卷第1宗第398業所」，其中「
    第398業」之「業」係誤植，應予更正為「頁」。
二、原判決原本與正本理由欄三、「本院認定被告有罪之理由
    如下：」，關於丁部分之（二）即第24頁（二）、第7行所
    載「以95年度訴字第8號刑事判決陳兆光無罪確定在案，」
    ，其中「陳兆光」係誤植，應予更正為「戴佑玲」。
三、原判決原本與正本理由欄三、「本院認定被告有罪之理由
    如下：」，關於子部分之（五）即第35頁第1行所載「，亦
    據概2人於原審96年3月28日審理時均認罪，均供承」；第5
    行所載「第8號刑事判決判處蓋2人共同以其他非法之方法，
    使投」，其中第1行所載「，亦據概2人」之【概】係誤植，
    應予更正為「該」；第5行所載「判決判處蓋2人」之【蓋】
    係誤植，應予更正為「該」。
四、原判決原本與正本理由欄三、「本院認定被告有罪之理由如
    下：」，關於丑部分之（二）即第36頁第2行所載「供4人遷
    移戶籍是為取得投票權；被告子○○明知被告」，其中「供
    4人」之【供】係誤植，應予更正為「共」。
五、原判決原本與正本理由欄三、「本院認定被告有罪之理由如
    下：」，關於卯部分之（六）即第42頁第16行所載「第3宗
    弟16頁至第18頁」，其中【弟】係誤植，應予更正為「第」
    。
六、原判決原本與正本理由欄五、之（四）即第47頁第1行所載
    「56條連續犯之適用，刑法第41條易科罰金之規定，修法」
    ，其中關於【修】字係誤植，應予更正為「新」。
七、原判決原本與正本理由欄六、之（五）即第49頁第6行所載
    「3款、第3條第1項第12款規定之減刑條件，故上揭被告」
    ，其中「第3條第1項第12款」等字係贅引，應予刪除。
八、原判決原本與正本理由欄七、之（三）即第51頁第3行所載
    「例第2條第1項第3款、第3條第1項第12款規定之減刑條」
    ，其中「第3條第1項第12款」等字係贅引，應予刪除。
    理  由
一、按判決有誤寫、誤算，或其類此之顯然錯誤者，或其正本與
    原本不符者，法院得以裁定更正之，民事訴訟法第232條第1
    項定有明文。上開規定，依大法官會議第43號解釋，於刑事
    訴訟法準用之。
二、經查：
（一）、本件原判決原本與正本理由欄三、「本院認定被告有罪
        之理由如下：」，關於甲部分，即第19頁之第11行所載
        「之妻為佘金蘭，95年度選偵字第2號偵查卷第1宗第
        398業所」，其中「第398業」之「業」係誤植，應予更
        正。
（二）、本件原判決原本與正本理由欄三、「本院認定被告有罪
        之理由如下：」，關於丁部分之（二）即第24頁（二）
        、第7行所載「以95年度訴字第8號刑事判決陳兆光無罪
        確定在案，」，其中「陳兆光」係誤植，應予更正。
（三）、本件原判決原本與正本理由欄三、「本院認定被告有罪
        之理由如下：」，關於子部分之（五）即第35頁第1行
        所載「，亦據概2人於原審96年3月28日審理時均認罪，
        均供承」；第5行所載「第8號刑事判決判處蓋2人共同
        以其他非法之方法，使投」，其中第1行所載「，亦據
        概2人」之【概】係誤植；第5行所載「判決判處蓋2 人
        」之【蓋】係誤植，均應予更正。
（四）、本件原判決原本與正本理由欄三、「本院認定被告有罪
        之理由如下：」，關於丑部分之（二）即第36頁第2行
        所載「供4人遷移戶籍是為取得投票權；被告子○○明
        知被告」，其中「供4人」之【供】係誤植，應予更正
        。
（五）、本件原判決原本與正本理由欄三、「本院認定被告有罪
        之理由如下：」，關於卯部分之（六）即第42頁第16行
        所載「第3宗弟16頁至第18頁」，其中【弟】係誤植，
        應予更正。
（六）、本件原判決原本與正本理由欄五、之（四）即第47頁第
        1 行所載「56條連續犯之適用，刑法第41條易科罰金之
        規定，修法」，其中關於【修】字係誤植，應予更正。
（七）、本件原判決原本與正本理由欄六、之（五）即第49頁第
        6 行所載「3款、第3條第1項第12款規定之減刑條件，
        故上揭被告」，其中「第3條第1項第12款」等字係贅引
        ，應予刪除。
（八）、本件原判決原本與正本理由欄七、之（三）即第51頁第
        3 行所載「例第2條第1項第3款、第3條第1項第12款規
        定之減刑條」，其中「第3條第1項第12款」等字係贅引
        ，應予刪除。
三、爰裁定如主文所示。
中    華    民    國    98    年    3     月    31    日
                      刑事庭    審判長法  官 沈宜生
                                      法  官 陳容正
                                      法  官 陳坤地
上正本證明與原本無異。
不得抗告。
                                      書記官 黃月瞳
中    華    民    國    98    年    4    月      1    日


司法院資訊處製作；財團法人民間司法改革基金會備份。
